【裁判字號】    96,財管,178
【裁判日期】    970131
【裁判案由】    指定遺產管理人
【裁判全文】
臺灣高雄地方法院民事裁定             96年度財管字第178號
聲  請  人  高雄市○○○街處
法定代理人  丙○○
送達代收人  甲○○
被繼承人    乙○○
上聲請人聲請選任被繼承人乙○○之遺產管理人事件，本院裁定
如下：
    主  文
選任何旭苓律師為被繼承人乙○○（男性、民國○○年○○月○○日生
、身分證統一編號：Ｚ000000000號）之遺產管理人。
程序費用由被繼承人乙○○之遺產負擔。
    理  由
一、按繼承開始時，繼承人之有無不明者，由親屬會議於1 個月
    內選定遺產管理人，並將繼承開始及選定遺產管理人之事由
    ，向法院報明；無親屬會議或親屬會議未於前條所定期限內
    選定遺產管理人者，利害關係人或檢察官，得聲請法院選任
    遺產管理人，並由法院依前項規定為公示催告，民法第1177
    條、第1178條第2 項分別定有明文。
二、本件聲請意旨略以：緣被繼承人乙○○（男性、民國○○年○○
    月○○日生、身分證統一編號：Ｚ000000000號，生前住高雄市
    三民區○○路54巷11弄16之1 號），業於93年4 月19日死亡
    ，因其各順位繼承人均已依民法第1174條規定聲明拋棄繼承
    ，並經貴院93年度繼字第790 號函准予備查在案，且乙○○
    是否仍有其他應繼承人不明，其親會議亦並未於1 個月內選
    定遺產管理人，致聲請人對乙○○所遺產財無法執行徵起滯
    欠稅捐之權利，爰依非訟事件法第78條第1 項之規定，請鈞
    院指定被繼承人乙○○之遺產管理人等語。
三、查聲請人主張之前揭事實，業據其提出被繼承人除戶謄本、
    全國財產總歸戶財產清冊、欠稅總歸戶查詢清單、各繼承人
    戶籍資料、財政部財稅資料中心「遺產稅共繼人檔查詢清單
    」、高雄地方法院函影本等各1 份為證。又被繼承人乙○○
    確已於93 年4月19死亡，其繼承人配偶鄧陳碧銀、子女鄧閣
    薰、鄧榕茜、兄弟姐妹鄧水松、鄧仙鶴、鄧垂景、鄧童生、
    鄧清蓮、孫子鄧庭昀、鄧喬鴻、姜柏任、姜柏臣等人均已拋
    棄繼承，且乙○○之父、祖父母先逝等事實，業據本院依職
    權調閱93年度繼字第790 號拋棄繼承事件卷宗核閱無訛，堪
    信屬實。又被繼承人所遺留之遺產不明，此有待遺產管理人
    調查。據此，是而乙○○之遺產繼承人既均已拋棄繼承，親
    屬會議亦無指定遺產管理人，揆諸首揭法條規定與前開說明
    ，聲請人既為乙○○之債權人，自有利害關係，其向本院聲
    請指定遺產管理人，自屬有據。
四、本院審酌乙○○之繼承人既均已拋棄繼承，於法律上已無義
    務就乙○○之遺產再為管理。再者，聲請人請求本院指定之
    何旭苓律師，乃具律師身分之人，受有法律之專業訓練，嫻
    熟公示催告、強制執行等相關法律程序，且對於遺產管理人
    依法應盡之管理職責，當較一般未受法學訓練之民眾更為明
    瞭，是如將乙○○之遺產交由何旭苓律師管理，應有利於處
    理後續之遺產問題，亦利於債權人債權之實現，且律師之行
    止均受有律師法之規範，其執行遺產管理人之職務更能公正
    適法，應適於擔任遺產管理人職務，何旭苓律師亦表明同意
    擔任本件被繼承人乙○○之遺產管理人，此有其出具之同意
    書1 份附卷可參。是聲請人之聲請，為有理由，應予准許，
    爰依聲請選任何旭苓律師為乙○○之遺產管理人。
五、依非訟事件法第157 條、第24條第1項，裁定如主文。
中    華    民    國    97    年     1    月    31    日
                  家事法庭  法  官  吳文婷
上為正本，係照原本作成。
如對本裁定抗告，須於裁定送達後10日內向本院提出抗告狀。
中    華    民    國    97    年    2     月    4     日
                            書記官  黃進遠


司法院資訊處製作；財團法人民間司法改革基金會備份。
